臺灣高等法院高雄分院刑事裁定　　　　 96年度交抗字第132號
抗告人即
受處分人　乙○○
代 理 人　甲○○
上列抗告人因停車違規聲明異議案件，不服臺灣高雄地方法院中
華民國96年6 月21日裁定（95年度交聲字第891 號），提起抗告
，本院裁定如下：
    主  文
抗告駁回。
    理  由
一、抗告意旨略以：抗告人乙○○並未接到合法送達之舉發通知
    單，是本件停車事件並未經合法舉發，又本件處分書之違規
    地點誤載，因違規地點涉及違規事實之存否，違規地點記載
    有誤，表示抗告人乙○○未在該地違規，又處罰依據之道路
    交通管理處罰條例第56條第1 項第9 款及第5 條第1 款，雖
    就授權目的有所指示，但就授權內容及範圍則未見提及，故
    其規定不明確任由行政機關採擇禁止停車地點，以限制人民
    權利，有違法律保留原則，故原裁定難以令人信服，為此提
    起抗告等語。
二、按汽車駕駛人停車時，有不依順行方向，或不緊靠道路右側
    ，或並排停車，或單行道不緊靠路邊停車，或停車時間、位
    置、方式、車種不依規定者，處新臺幣（下同）600 元以上
    1,200 元以下罰鍰。第一項情形，交通勤務警察、依法令執
    行交通稽查任務人員或交通助理人員，應責令汽車駕駛人將
    車移置適當處所；如汽車駕駛人不予移置或不在車內時，得
    由該交通勤務警察、依法令執行交通稽查任務人員或交通助
    理人員為之。又按停車時應依車輛順行方向緊靠道路右側，
    但單行道應緊靠路邊停車。其右側前後輪胎外側距離緣石或
    路面邊緣不得逾40公分，在單行道左側停車時，比照辦理。
    道路交通管理處罰條例第56條第1 項第6 款、第9 款、同條
    項第3 款及道路交通安全規則第112 條第2 款定有明文。
三、經查：抗告人乙○○所有之車牌號碼YXC-962 號輕型機車於
    95年4 月3 日下午3 時15分，在高雄市○○○○路口，有「
    停車位置不依規定」之違規事實，有高雄市政府警察局高市
    警刑字第B00000000 號舉發違反道路交通管理事件通知單1
    紙、照片3 張、違規地點現場圖附卷可參，證人即本件舉發
    警員鄭雲龍於原審亦陳稱：因為有人報案，我到場時，本件
    車牌號碼YXC-962 號輕型機車停放在公園旁，我請公園旁大
    樓管理員通知住戶將車輛牽移，本件違規車輛仍未牽移，遂
    依法拖吊並開單舉發等語（見原審卷第38頁）。因有照片3
    張可證，本件抗告人乙○○所有之上開機車確有停在公園旁
    ，有停車位置不依規定之違規事實，且經取締之員警通知牽
    移仍未遷移，才予以拖吊，已堪認定。從而原處分機關援引
    上開規定，裁處抗告人乙○○違規停車罰鍰新臺幣6 百元，
    並無不當，原審駁回其異議核無不合，抗告人乙○○以前述
    理由提起抗告，為無理由，應予駁回。
四、據上論結，應依道路交通案件處理辦法第26條，刑事訴訟法
    第412 條裁定如主文。
中　　華　　民　　國　　96　　年　　7 　　月　　31　　日
            刑事第六庭  審判長法  官  王憲義
                              法  官  李璧君
                              法  官  張盛喜
以上正本證明與原本無異。
不得再抗告。
中　　華　　民　　國　　96　　年　　7 　　月　　31　　日
                              書記官  林明威
